臺灣南投地方法院民事小額判決
110年度埔小字第184號
原      告  新安東京海上產物保險股份有限公司桃園分公司

法定代理人  單正寰  
訴訟代理人  陳賢哲  
            曾賜源  
被      告  廖敏志  
上列當事人間請求損害賠償事件，本院於民國110年12月23日言
詞辯論終結，判決如下：
    主  文
被告應給付原告新臺幣1萬6,012元，及自民國110年8月4日起至
清償日止，按週年利率5％計算之利息。
訴訟費用新臺幣1,000元由被告負擔。
本判決得假執行。    
    理由要領
一、原告主張：
    被告於民國110年2月6日上午8時36分許，駕駛車牌號碼00-0
    000號自小客車，行經南投縣仁愛鄉台14甲線23.5公里處時
    ，因未靠右行駛，擦撞由原告所承保、訴外人陳文斌所有之
    車牌號碼000-0000號自小客車（下稱系爭車輛），致系爭車
    輛左前車頭受有損害，支出工資費用新臺幣（下同）1萬0,2
    18元、烤漆費用4,585元及零件費用1萬2,090元（零件費用
    經扣除折舊後為1,209元），共計2萬6,893元（扣除零件折
    舊後總金額為1萬6,012元）。經原告賠付予系爭車輛之車主
    後，原告依保險法第53條第1項、民法第184條第1項前段及
    第191條之2規定，請求被告賠償等語，並聲明：如主文第1
    項所示。
二、原告前揭主張，業據其提出系爭車輛保單資料查詢單、車輛
    維修保險賠款付承修廠商同意書、系爭車輛之行車執照、裕
    新汽車股份有限公司竹北保養廠估價單、發票各1份及彩色
    車損照片8張（見本院卷第21、27、29、31、33、35、93及9
    5頁）附卷，另有南投縣政府警察局仁愛分局110年6月9日投
    仁警交字第1100007043號函檢附之交通事故資料（見本院卷
    第43至61頁）在卷。而被告經合法通知，無正當理由未於言
    詞辯論期日到場，復未提出任何書狀或陳述，依民事訴訟法
    第436條之23、第436條第2項、第280條第1及3項規定，視同
    自認，堪信原告之主張為真實。原告依保險法第53條第1項
    、民法第184條第1項前段及第191條之2規定，請求被告給付
    如主文第1項所示之金額及利息，為有理由，應予准許。 
中　　華　　民　　國　　110 　年　　12　　月　　29　　日
                  埔里簡易庭  法  官  林彥宇
以上為正本係照原本作成。
如不服本判決，應於送達後20日內，向本院提出上訴狀，並表明
上訴理由（上訴理由應表明：㈠原判決所違背之法令及具體內容
；㈡依訴訟資料可認為原判決有違背法令之具體事實），如於本
判決宣示後送達前提起上訴者，應於判決送達後20日內補提上訴
理由書（須附繕本），如未於上訴後20日內補提合法上訴理由書
，法院得逕以裁定駁回上訴；並向本院繳足上訴裁判費（如委任
律師提起上訴，請注意民事訴訟法施行法第9條規定）。
中　　華　　民　　國　　111 　年　　1 　　月　　4 　　日
                              書記官